【裁判字號】    92,易,127
【裁判日期】    920520
【裁判案由】    傷害等
【裁判全文】
臺灣基隆地方法院刑事判決                          九十二年度易字第一二七號
    聲  請  人  臺灣基隆地方法院檢察署檢察官
    被      告  乙○○
                甲○○
右列被告因傷害等案件，經檢察官聲請簡易判決處刑（九十二年偵字第五五六號），
本院基隆簡易庭認本件有刑事訴訟法第四百五十一條之一第四項但書之情形，本院適
用通常程序判決如左：
    主  文
本件公訴不受理。
    理  由
一、聲請簡易判決處刑意旨略稱：被告乙○○及甲○○曾於民國九十年間因竊盜及贓
    物案件，經法院判處有期徒刑二月及三月，分別於九十一年三月二十一日及同年
    六月一日執行完畢。渠等竟不知悛悔，被告甲○○於九十一年十二月二十八日晚
    上八時許，前往基隆市○○街二十一之四號被告乙○○住處，與被告乙○○飲酒
    聊天，其間二人因細故而發生爭執，遂徒手互毆對方，被告甲○○返回住處，不
    久被告乙○○即持木棍一支追到基隆市○○街二十一之二號被告甲○○住處，大
    叫被告甲○○開門，被告甲○○不理會，被告乙○○遂持木棍砸破被告甲○○住
    處玻璃，雙方再度互毆，致被告甲○○受有左前額多處挫傷、左踝骨擦傷等傷害
    ，被告乙○○受有右手背深撕裂傷併肌腱斷裂、右手第二指、左手背撕裂傷及顏
    面擦傷等傷害。嗣為警查獲，並扣得木棍一支。案經乙○○及甲○○告訴暨基隆
    市警察局第三分局報告偵辦，因認核被告乙○○所為，係犯刑法第二百七十七條
    第一項傷害及第三百五十四條之毀損罪嫌，被告甲○○所為，係犯刑法第二百七
    十七條第一項之傷害罪嫌。
二、程序部分：按檢察官聲請以簡易判決處刑之案件，經法院認為有刑事訴訟法第四
    百五十一條之一第四項但書之情形者，應適用通常程序審判之，同法第四百五十
    二條著有規定，本院基隆簡易庭認本件有刑事訴訟法第四百五十一條之一第四項
    但書之情形，本院適用通常程序審判之，合先敘明。
三、按告訴乃論之罪，告訴人於第一審辯論終結前得撤回其告訴，又告訴經撤回者，
    應諭知不受理之判決，刑事訴訟法第二百三十八條第一項、第三百零三條第三款
    定有明文。
四、查本件告訴人甲○○告訴被告乙○○傷害及毀損案件、告訴人乙○○告訴被告甲
    ○○傷害案件，起訴書認被告乙○○係觸犯刑法第二百七十七條第一項、第三百
    五十四條之罪，被告甲○○係觸犯刑法第二百七十七條第一項之罪，依同法第二
    百八十七條前段、第三百五十七條之規定，須告訴乃論。茲據告訴人甲○○、乙
    ○○分別撤回告訴（分別有九十二年五月十五日撤回告訴聲請狀在卷可考），依
    照首開說明，本件適用通常程序，爰不經言詞辯論，逕為諭知不受理之判決。
據上論斷，應依刑事訴訟法第四百五十二條、第三百零三條第三款、第三百零七條，
判決如主文。
中      華      民      國    九十二    年      五      月     二十     日
                                    台灣基隆地方法院刑事第二庭
                                        法  官  鄭    景    文
右正本證明與原本無異。
對於本件判決如有不服，應於收受送達後十日內，向本院提出上訴書狀，上訴於臺灣
高等法院，並按他造當事人之人數附具繕本。
                                        書記官  施    鴻    均
中      華      民      國    九十二    年      五      月     二十     日


司法院資訊處製作；財團法人民間司法改革基金會備份。
